【裁判字號】    95,訴,53
【裁判日期】    950323
【裁判案由】    給付會款等
【裁判全文】
臺灣基隆地方法院民事判決                95年度訴字第53號
原      告  乙○○
被      告  甲○○
上列當事人間請求給付會款等事件，本院於95年3月16日言詞
辯論終結，判決如下：
    主  文
被告應給付原告新台幣壹佰玖拾陸萬元，及其中新台幣壹佰柒拾
陸萬元自民國95年2月28日起至清償日止，按年息百分之五計算
之利息，其餘新台幣貳拾萬元自民國87年2月14日起至清償日止
，按年息百分之六計算之利息。
訴訟費用新臺幣貳萬零肆佰零肆元由被告負擔。
本判決得假執行。
    事實及理由要領
一、原告起訴主張下情，並聲明：被告應給付原告新臺幣（下同
    ）1,960,000元，及其中200,000元，自民國87年2月14日起
    至清償日止，按年息百分之六計算之利息：其餘1,760,000
    元自起訴狀繕本送達翌日即95年2月28日起至清償日止，按
    年息百分之五計算之利息，並願供擔保，請准宣告假執行。
    （一）被告於民國85年1月間自任會首招組合會，每會每期
          會款20,000元，會首及會員共計29會份，會期自85年
          2 月1日起至87年5月1日止。原告參加3個會份，有2
          會為活會並按期繳納會款，扣除首期會，系爭合會已
          開標26期，詎料，原告於87年4月中下旬，向被告請
          求4月1日得標之合會金時，始知被告已宣告倒會。被
          告既於87年4月間宣告倒會，自應將26會份之已得標
          會員應負會款，共計104萬元交付予原告。被告又於
          85年12月間自任會首招組另一合會，每會每期會款
          20,000元，會首及會員共計31會份，會期自85 年12
          月15日起至88年5月15日止。原告參加2個會份，均為
          活會並按期繳納會款，系爭合會已開標18期，詎被告
          於87年四月間宣告倒會，自應將18會份之已得標會員
          應負會款，共計72萬元交付予原告。以上共計被告積
          欠原告之會款為1,760,000元。
    （二）被告另簽發發票日為87年2月14日，金額200,000元，
          到期日為87年2月14日之本票乙紙向原告借款200,000
          元，經原告借期提示，竟未獲付款，原告除依消費借
          貸契約請求原告返還借款外，另依票據關係請求被告
          給付票款及年息6％之利息。
二、被告則以：承認有欠這些錢，但希望與原告協商還款的事情
    ，且陳明每個月只能付5,000元等語，資為抗辯，並為聲明
    ：請求判決駁回原告之訴及其假執行之聲請。
三、經查原告前揭主張，業據其提出會單2紙、本票1紙為證，被
    告對此亦不爭執，本院審酌上開證物與原告之主張相符，應
    堪信為真實。從而，原告依兩造間之合會契約關係、請求被
    告給付會款1,760,000元，及自起訴狀繕本送達翌日即95年2
    月28日起至清償日止，按年息百分之五計算之利息，及票據
    關係，請求被告給付票款200,000元，及自到期日即87年2月
    14 日起至清償日止，按年利六釐計算之利息，為有理由，
    應予准許。原告另以消費借貸之法律關係請求被告給付借款
    ，係與給付票款為同一聲明，不同訴訟標的之請求，本院既
    判決原告請求被告給付票款有理由，則原告另請求被告清償
    借款，即毋庸再予審酌，併予敘明。
四、本件係命清償會款及票款債務之判決，依民事訴訟法第第
    389條第1項第3款之規定，爰依職權宣告假執行。原告陳明
    願供擔保請准宣告假執行，即無必要。
五、本件訴訟費用即第一審裁判費20,404元，由被告負擔。
六、據上論結，本件原告之訴有理由，依民事訴訟法第78條、第
    87條第1項、第389條第1項第3款規定，判決如主文。
中    華    民    國    95    年    3     月    23    日
                  民事庭法  官  林李達
以上正本係照原本作成。
對於本件判決如有不服，應於收受送達後20日內向本院提出上訴
書狀，敘述上訴之理由，上訴於臺灣高等法院，並按他造當事人
之人數附具繕本。
中    華    民    國    95    年    3     月    24    日
                        書記官  黃錫煒


司法院資訊處製作；財團法人民間司法改革基金會備份。
